【裁判字號】    95,上易,519
【裁判日期】    951011
【裁判案由】    竊盜
【裁判全文】
臺灣高等法院臺南分院刑事判決
上  訴  人  臺灣雲林地方法院檢察署檢察官
被      告  乙○○
                    另案於臺灣雲林第二監獄執行中
上列上訴人因被告竊盜案件，不服臺灣雲林地方法院95年度易字
第241號中華民國95年8月18日第一審判決（起訴案號：臺灣雲林
地方法院檢察署95年度偵字第2391號），提起上訴，本院判決如
下：
    主      文
上訴駁回。
    事      實
一、乙○○前於民國（下同）86年間因煙毒案件，為臺灣板橋地
    方法院判處 有期徒刑3年2月確定，經送監執行，於89年5月
    16日因縮短刑期假釋出獄，於90年9月4日縮短刑期假釋期滿
    ，其未執行之刑，以已執行論；嗣又於93年間因竊盜案件，
    經臺灣雲林地方法院判處有期徒刑1年3月確定，送監執行後
    ，於94年6月30日因縮短刑期 執行完畢出獄。詎仍不知悔改
    ，於95年5月1日17時55分許，行經雲林縣台西鄉○○村○○
    路110巷46號丁候住處時，見屋內無人且該住處 廁所窗戶未
    上鎖，因缺錢花用，乃基於意圖為自己不法所有之犯意，徒
    手攀爬踰越該屬安全設備之窗戶侵入其內，並在該住宅二樓
    神明廳處，見丁候所有掛於神像上之金牌1面（重約1錢）後
    即予徒手竊取，得手後欲自該住宅後門離去時，為警當場查
    獲。
二、案經雲林縣警察局台西分局報請臺灣雲林地方法院檢察署檢
    察官偵查起訴。
    理      由
一、上揭事實，業據被告乙○○迭於警訊、檢察官訊問、原審及
    本院審理時坦承不諱，核與被害人丁候之女甲○○於警訊時
    所指訴遭竊之情節相符，並有贓物認領保管單一紙、贓物及
    現場照片五張在卷可稽，足認被告之自白與事實相符，自可
    採為證據。本件事證明確，被告之竊盜犯行堪以認定。
二、核被告乙○○所為，係犯刑法第321條第1項第2款之踰越安
    全設備竊盜罪（依最高法院27年上字第1887號判例意旨：【
    毀越門扇而入室行竊，其越入行為即屬侵入住宅，已結合於
    所犯加重竊盜之罪質中，無更行構成侵入住宅罪之理。】本
    案被告無故侵入住宅之行為，自不另論以刑法第306條第1項
    之無故侵入住宅罪，應予說明）。又被告有如犯罪事實欄所
    載之前案紀錄，此有臺灣高等法院被告前案紀錄表在卷可按
    ，被告於受有期徒刑之執行完畢後，5年以內再犯有期徒刑
    以上之罪，為累犯，應依修正前刑法第47條規定加重其刑（
    【累犯新舊法比較】被告行為後，刑法業於94年2月2日修正
    公布，並自95年7月1日施行。其中刑法第47條關於累犯加重
    刑度之規定，於刑法修正後，限於行為人之再犯係出於故意
    者，始有累犯加重規定之適用，惟本案被告係於有期徒刑執
    行完畢後5年以內故意再犯本案，經適用上開新舊法比較結
    果，對被告而言並無較有利之情形，故仍應依刑法第2條第1
    項前段規定，適用行為時法律即舊法認定其累犯）。
三、原審適用刑法第2條第1項前段、第321條第1項第2款、修正
    前刑法第47條之規定，並參酌被告前有煙毒、竊盜等前案紀
    錄，素行不佳；且其年輕力盛，竟不思以正途賺取財物，意
    欲不勞而獲，而侵害他人之財產權，動機不佳；惟被告所竊
    得之金牌，其經濟價值非鉅，且犯後未幾，旋經警方查獲，
    並追回被害人失竊之財物，被害人所受損害尚稱輕微；被告
    犯後又能坦承犯行，態度良好，以及其教育程度為國中畢業
    ，無業等一切情狀，量處有期徒刑八月，以示警惕。本院經
    核其認事用法，均無不當，量刑亦稱妥適。檢察官上訴意旨
    ，認原審量刑過輕不當云云，為無理由，應予駁回。
據上論結，應依刑事訴訟法第368條，判決如主文。
本案經檢察官李傳來到庭執行職務。
中    華    民    國    95    年   10     月    11    日
                  刑事第五庭  審判長法  官  楊明章
                                    法  官  戴勝利
                                    法  官  顏基典
以上正本證明與原本無異。
不得上訴。
                                    書記官  呂嘉文
中    華    民    國    95    年    10    月    11    日
【附錄】本判決論罪科刑法條：
附錄法條：刑法第321 條第1 項第2 款。
中華民國刑法第321條
（加重竊盜罪）
犯竊盜罪而有左列情形之一者，處 6 月以上、 5 年以下有期徒
刑：
一  於夜間侵入住宅或有人居住之建築物、船艦或隱匿其內而犯
    之者。
二  毀越門扇、牆垣或其他安全設備而犯之者。
三  攜帶兇器而犯之者。
四  結夥三人以上而犯之者。
五  乘火災、水災或其他災害之際而犯之者。
六  在車站或埠頭而犯之者。
前項之未遂犯罰之。


司法院資訊處製作；財團法人民間司法改革基金會備份。
